臺灣高雄地方法院刑事判決　　　　　　 96年度易緝字第177號
公　訴　人　臺灣高雄地方法院檢察署檢察官
被　　　告　乙○○
　　　　　　　　　　（現於臺灣高雄第二監獄執行中）
上列被告因偽造文書案件，經檢察官提起公訴（94年度偵字第24
543 號），本院以簡式審判程序審理，判決如下：
    主  文
乙○○共同連續犯使公務員登載不實罪，處有期徒刑壹年，減為
有期徒刑陸月，如易科罰金，以銀元參佰元即新臺幣玖佰元折算
壹日。
    事  實
一、乙○○係址設大陸地區福建省廈門市○○路388 號永同昌大
    樓3 樓「廈門再生之美美容有限公司」（下稱「廈門再生之
    美公司」）及址設臺灣地區高雄市○○區○○路379 號2 樓
    「再生之美企業股份有限公司」（下稱臺灣再生之美公司）
    之實際負責人，另與不知情之醫師汪蔭培合資經營址設高雄
    市○○區○○路379 號1 樓「再生診所」，為從事業務之人
    ；鄭金水係受僱乙○○，擔任「再生診所」之經理；蔡杜宏
    則係址設高雄市○○區○○街84號「右佑旅行社有限公司」
    （下稱「右佑旅行社」）之經理（蔡杜宏、鄭金水均另經本
    院以95年度易字第1586號判決確定）。
二、緣民國91年11月間，內政部入出國及移民署（下稱移民署，
    原內政部警政署入出境管理局於96年1 月1 日改制）依據「
    試辦金門馬祖與大陸地區通航實施辦法」第10條第2 項第1
    款之規定，開放經經濟部許可在大陸地區投資之事業，其負
    責人與所聘員工，及其配偶、直系血親，得申請一年多次入
    出境許可證明於護照加蓋章戳（下稱金馬入出境許可證），
    持憑證經查驗後由金門、馬祖入出大陸地區（即俗稱「金馬
    小三通」），如依此方式入出臺灣地區及大陸地區，每趟約
    可節省新臺幣（下同）8,000 元之旅費。詎乙○○、蔡杜宏
    二人見有利可圖，竟共同基於行使業務上文書登載不實及使
    公務員登載不實之概括犯意聯絡；鄭金水因受僱於乙○○，
    而聽從指示，亦與乙○○共同基於行使業務上文書登載不實
    及使公務員登載不實之概括犯意聯絡，分由乙○○與下述基
    於同上犯意聯絡之介紹人（均另由檢察官為緩起訴處分）、
    蔡杜宏與下列基於同上犯意聯絡之旅行業者（均另由檢察官
    為不起訴處分），招攬如附表所示之申請人（均另由檢察官
    職權不起訴處分或緩起訴處分），並收取如附表所示之對價
    ，再推由鄭金水與下述同基於上開犯意聯絡之「再生診所」
    職員（均另由檢察官為緩起訴處分或另行偵查中），為各該
    申請人取得上述金馬入出境證，方式如下：
(一)由乙○○對外宣稱可代辦申請以「金馬小三通」方式入出臺
    灣地區及大陸地區，經如附表所示之申請人直接或委託「東
    風旅行社」孫惠美（另由檢察官為為緩起訴處分）介紹而與
    乙○○接洽，提供其中華民國護照或中華人民共和國簽證（
    即「臺胞證」）等身分資料，並交付如附表所示之對價予乙
    ○○。其明知各該申請人均非「廈門再生之美公司」員工，
    仍自行或指示鄭金水或知情之「再生診所」會計金秋雲（另
    由檢察官偵查中），將各該申請人之身分資料填寫在廈門再
    生之美公司之任職證明及聘僱證明書上，以各該申請人為廈
    門再生公司員工之不實事項，登載於其業務上作成之「廈門
    再生之美公司」任職證明及聘僱證明書等文書上，足生損害
    於該公司及主管機關對於公司員工管理之正確性。再由乙○
    ○指示鄭金水、金秋雲及知情之「再生診所」職員蘇千宜、
    陳靜琪（均另由檢察官為緩起訴處分）、王俊雄（另由檢察
    官偵查中），持前開業務上登載不實之任職證明及聘僱證明
    書，向移民署高雄市服務站（當時仍為內政部警政署入出境
    管理局南部辦事處）申請入出境許可證明，使移民署承辦之
    公務員依書面之形式審查後，輸入機關之電腦建檔，登載上
    開不實事項於其職務上所掌之準公文書上，並於申請人之護
    照內加蓋章戳，據以核發自金門、馬祖入出大陸地區之許可
    證明，足生損害於移民署對於國民入出大陸地區管理之正確
    性。
(二)由蔡杜宏利用「右佑旅行社」名義或透過其他旅行社同業（
    「巴洲旅行社」承辦人陳錦珠、「巨展旅行社」承辦人陳雅
    玲、「岳洋旅行社」承辦人陳怡秀、「金氏旅行社」承辦人
    李佩惠（均另由檢察官為緩起訴處分）、「巨展旅行社」負
    責人陳鶯華（另由檢察官偵查中）介紹，以每件如附表所示
    之對價，招攬如附表所示之申請人委託代辦申請以「金馬小
    三通」方式入出臺灣地區及大陸地區，蔡杜宏則以每件4,70
    0 元之對價，轉介「再生診所」辦理。復由乙○○以前述方
    式，將各該申請人為「廈門再生之美公司」員工之不實事項
    ，登載於其業務上作成之任職證明及聘僱證明書等文書上，
    足生損害於該公司及主管機關對於公司員工管理之正確性。
    再將該不實之任職證明及聘僱證明書，直接由「再生診所」
    之上開職員持往移民署高雄市服務站辦理申請；或交由蔡杜
    宏指示其知情之配偶吳惠蓉及「右佑旅行社」職員林春金（
    均另由檢察官為緩起訴處分），持前開業務上登載不實之任
    職證明及聘僱證明書，向移民署高雄市服務站（當時仍為內
    政部警政署入出境管理局南部辦事處）申請入出境許可證明
    ，使移民署承辦之公務員同前於職務上所掌公文書上登載不
    實，並於申請人之護照內加蓋章戳，核發同前之「金馬入出
    境許可證」，足生損害於移民署對於國民入出大陸地區管理
    之正確性。嗣經警循線查獲。
三、案經高雄市政府警察局三民第二分局報請臺灣高雄地方法院
    檢察署檢察官偵查起訴。
    理  由
一、本件被告乙○○所犯為死刑、無期徒刑、最輕本刑為3 年以
    上有期徒刑以外之罪，其於準備程序中，就被訴事實為有罪
    之陳述，經本院告知簡式審判程序之旨，並聽取檢察官及被
    告之意見後，合議庭認宜進行簡式審判程序，爰依刑事訴訟
    法第273 條之1 第1 項規定，裁定由受命法官獨任進行簡式
    審判程序。
二、前揭事實，業據被告鄭金水於本院審理中坦認承不諱，且經
    證人即同案被告蔡杜宏、鄭金水；證人吳蕙蓉、陳錦珠、陳
    雅玲、孫惠美、陳怡秀、李佩惠、蘇千宜、陳靜琪、林春金
    、金秋雲、倪榮隆、唐昌榮、徐獨立、江惠國、謝龍隱、何
    來榮、洪玉輝、胡德喜、張拱順、杜有進、柯文章、陳福村
    、李榮發、黃清耀、洪坤林、羅惠璋、吳瑞麟、林永正、劉
    樹童、李正雄、黃阿宜、郭明象、郭明信、彭銘義、洪仁福
    、何嘉哲、周義清、謝博昌、徐進學、蘇旻祺、張家豪、楊
    盛淵、王志榮、姚玉揚、蔡絜倪、陳錦誠、郭有杉、鄭秋煌
    、梁桓山、周玉梅、吳宗學、林善陞、張富雄、陳新柔、蘇
    賢達、張弘松、蔡榮輝、蔡掌祥、張燦裕、黃大哲、劉振益
    、李岳霖、王耀斌、陳右銘、林育宏、李昱進、陳文瑞、鍾
    純青、胡政和、蔡清輝、李慶元、王順隆、劉玉桂、陳文祥
    、李俊毅、黃東杏、蔡國榮、邱文中、陳錦堂、盧君彥、陳
    柏慶、張綺安（即張芳茹）、陳坤賞、陳彥旭、李德仁、陳
    鶯華、王俊雄、呂青蕙、劉明姣、蔡金柱證述明確，互核相
    符，並有「廈門再生之美公司」之營業執照（94年度偵字第
    24543 號卷第38頁）、如附表所示之申請人名義之「經由金
    門馬祖澎湖進入大陸地區入出境申請書」、「委任書」、「
    經經濟部許可在大陸地區福建省投資事業之員工聘僱證明書
    」、「任職證明」各1 份附卷可稽（詳警一卷）。又境管機
    關即移民署高雄市服務站（當時仍為內政部警政署入出境管
    理局南部辦事處）對於此類申請，僅就申請人所提出之經經
    濟部許可在大陸地區投資事業之證明文件及聘僱證明文件，
    做書面之形式審查，未為實質審查，辦理時程為半個工作天
    ，收取規費（一年內多次許可）800 元等情，亦有移民署網
    站公告之櫃臺服務項目一覽表列印網頁在卷可參（本院易字
    卷卷第124、125頁），足認被告前開自白核與事實相符，自
    堪採信。本件事證明確，被告犯行洵堪認定，應予依法論科
    。
三、按行為後法律有變更者，適用行為時之法律。但行為後之法
    律有利於行為人者，適用最有利於行為人之法律，刑法第2
    條第1 項定有明文。又有關新舊法之比較，應就罪刑有關之
    共犯、未遂犯、想像競合犯、牽連犯、連續犯、結合犯以及
    累犯加重、自首減輕暨其他法定加減原因與加減例等一切情
    形，綜其全部罪刑之結果而為比較（最高法院95年第8 次刑
    事庭會議決議參照）。又刑法第2 條第1 項之規定，係規範
    行為後「法律變更」所生新舊法比較適用之準據法。如新舊
    法處罰之輕重相同，或僅為文字變更、法理之明文化等，即
    無比較適用之問題，非此條所指之法律有變更，即無本條之
    適用，應依一般法律適用原則，適用裁判時法（最高法院95
    年第21次刑事庭會議決議參照）。本件被告行為後，下列刑
    法條文均有變動，並於95年7 月1 日施行，茲依上開決議意
    旨，比較新舊法後，定其法律之適用：
  1.法定刑中罰金刑部分：修正前刑法第33條第5 款規定：罰金
    ：1 元（銀元）以上，而依罰金罰鍰提高標準條例規定，就
    72年6 月26日前修正之刑法部分條文罰金數額提高10倍，其
    後修正者則不提高倍數。而刑法第33條第5 款自72年6 月26
    日迄94年2 月2 日修正公布（95年7 月1 日施行），期間並
    未修正，再依現行法規所定貨幣單位折算新臺幣條例規定，
    以銀元1 元折算新臺幣3 元，則修正前最低罰金數額即為新
    臺幣30元。修正後刑法第33條第5 款規定：罰金：新臺幣1
    千元以上，以百元計算之。修正後最低罰金刑即為1 千元，
    自應以修正前之規定有利被告。
  2.修正前刑法第28條原規定：「二人以上共同實施犯罪之行為
    者，皆為正犯」，修正後則改為「二人以上共同實行犯罪之
    行為者，皆為正犯」。原「實施」之概念，包含陰謀、預備
    、著手及實行等階段之行為，修正後僅共同實行犯罪行為始
    成立共同正犯，是新法共同正犯之範圍已有所限縮，排除陰
    謀犯、預備犯之共同正犯。比較新舊法，以適用新法對被告
    有利。
  3.連續犯之規定：修正前刑法第56條規定：「連續數行為而犯
    同一之罪名者，以一罪論。但得加重其刑至二分之一」，惟
    修正後則將該規定刪除。本件被告二人先後多次犯行，如依
    舊法得依連續犯之例以一罪論並加重其刑，如依新法則應分
    論併罰，依其行為次數及各罪刑度觀察，顯係論以連續犯較
    為有利。
  4.牽連犯之規定：修正前刑法第55條後段規定：「一行為而觸
    犯數罪名，或犯一罪而其方法或結果之行為犯他罪名者，從
    一重處斷」，惟修正後則將該條後段牽連犯之規定刪除。本
    件被告所犯連續行使業務登載不實文書及連續使公務員登載
    不實二罪間，如依舊法得依牽連犯之例從一重處斷，如依新
    法則應分論併罰，顯係以牽連犯從一重處斷較為有利。
  5.依修正前刑法第68條規定：罰金加重者，僅加重其最高度；
    依修正後同法第67條則規定：罰金加重者，其最高度及最低
    度同加重之，本件因有連續犯加重事由，對於法定刑罰金部
    分加重，經比較新舊法結果，以修正前刑法第68條之規定對
    於被告較屬有利。
  6.經整體綜合比較結果，以適用舊法規定對於被告較屬有利，
    均應適用上開修正前之規定。
  7.至易科罰金之規定應獨立比較：修正前刑法第41條第1項前
    段規定：「犯最重本刑為五年以下有期徒刑以下之刑之罪，
    而受六個月以下有期徒刑或拘役之宣告，因身體、教育、職
    業、家庭之關係或其他正當事由，執行顯有困難者，得以一
    元以上三元以下折算一日，易科罰金」。又行為時之易科罰
    金折算標準，修正前罰金罰鍰提高標準條例第2條前段（現
    已刪除）規定，就其原定數額提高為100倍折算1日，則本件
    被告行為時之易科罰金折算標準，應以銀元300元即新臺幣
    900 元折算1日。惟修正後刑法第41條第1項前段規定：「犯
    最重本刑為五年以下有期徒刑以下之刑之罪，而受六個月以
    下有期徒刑或拘役之宣告者，得以新臺幣一千元、二千元或
    三千元折算一日，易科罰金」。比較修正前後，修正後之規
    定並非有利於被告，依刑法第2條第1項規定，應適用修正前
    刑法第41條第1項前段之規定，定其易科罰金之折算標準。
四、次按刑法上之偽造文書（含刑法第212 條之特種文書），須
    以無製作權人製作內容虛偽之文書（含特種文書）為其要件
    。本件內容不實之「廈門再生之美公司」任職證明及聘僱證
    明書，兼屬關於證明申請人在該公司服務之特種證書及該公
    司於人事管理業務上作成之文書。被告乙○○既係「廈門再
    生之美公司」之實際負責人，其所製作或指示他人製作上開
    公司之任職證明及聘僱證明書，對於作為特種文書之性質而
    言，固屬有權製作，不能認為係屬偽造，惟仍不失以明知為
    不實事項而登載於其業務上作成之文書，且足生損害於該公
    司及主管機關（公司登記及勞工管理之主管機關）對於公司
    員工管理之正確性，自應成立刑法第215 條之業務登載不實
    罪。第按錄音、錄影或電磁紀錄，藉機器或電腦之處理所顯
    示之聲音、影像或符號，足以為表示其用意之證明者，關於
    本章（偽造文書罪章）及本章以外各罪，以文書論，刑法第
    220 條第2 項定有明文。本件被告等人持上開內容不實之任
    職證明及聘僱證明書，向移民署高雄市服務站（當時仍為內
    政部警政署入出境管理局南部辦事處）申請入出境許可證明
    ，使移民署承辦之公務員依書面之形式審查後，輸入機關之
    電腦建檔，並於申請人之護照內加蓋章戳，據以核發自金門
    、馬祖入出大陸地區之許可證明，足生損害於境管機關對於
    人民入出境大陸地區管理之正確性，自屬使承辦公務員登載
    不實事項在其業務所掌之電腦檔案準文書及金門馬祖入出大
    陸地區之許可證明之公文書上，惟僅成立一使公務員登載不
    實罪。再按因身分或其他特定關係成立之罪，其共同實行、
    教唆或幫助者，雖無特定關係，仍以正犯或共犯論，僅修正
    後之新法增訂得減輕其刑，刑法第31條第1 項亦有明文。又
    以自己犯罪之意思而參與犯罪構成要件行為之實施者，均為
    共同正犯，其意思聯絡並不限於事前有所謀議，僅於行為當
    時有共同犯意聯絡者，亦屬之。且其表示之方法，不以明示
    通謀為必要，即相互間有默示之合致，亦無不可。共同正犯
    間，非僅就其自己實施之行為負其責任，並在犯意聯絡之範
    圍內，對於他共同正犯所實施之行為，亦應共同負責（最高
    法院25年上字第2253號、32年上字第1905號、73年臺上字第
    2364號判例意旨參照）。同案被告蔡杜宏係利用「右佑旅行
    社」名義或透過上開旅行社同業招徠申請人，先收取費用後
    再以每件4,700 元之代價，轉由被告乙○○所經營之「再生
    診所」或「臺灣再生之美公司」出具不實之「廈門再生之美
    公司」之任職證明及聘僱證明書，向移民署申請入出境許可
    證；同案被告鄭金水則係「臺灣再生之美公司」經理，依被
    告乙○○之指示而登載業務不實之任職證明及聘僱證明書，
    向移民署申請入出境許可證，均屬以自己犯罪之意思而參與
    本件行使業務登載不實及使公務員登載不實之犯罪，且已參
    與構成要件行為，被告與上開二人間，自屬共同正犯。
五、核被告乙○○所為，係犯刑法第216 條、第215 條之行使業
    務登載不實文書、第214 條之使公務員登載不實罪。其業務
    登載不實後，復持以行使，業務登載不實之低度行為，應為
    行使之高度行為所吸收，不另論罪。至於使公務員登載不實
    之文書因未為行使，而不成立行使之罪。被告與同案被告蔡
    杜宏、鄭金水就上開犯行間，有犯意聯絡及行為分擔，應論
    以共同正犯。被告先後多次行使業務登載不實文書、使公務
    員登載不實犯行，均時間緊接，觸犯構成要件相同之罪名，
    顯係分別基於概括犯意反覆為之，應分別就各罪論以連續犯
    ，並均依修正前刑法第56條規定加重其刑。又所犯連續行使
    業務登載不實文書、連續使公務員登載不實罪間，有方法目
    的之牽連關係，因二罪刑度相等，應認公文書之性質較業務
    登載不實文書為重，而依修正前刑法第55條後段規定，從情
    節較重之使公務員登載不實罪處斷。至移送併辦（臺灣高雄
    地方法院檢察署95年度偵字第1911號）部分，核與本件起訴
    之犯罪事實為同一事實，附此敘明。
六、審酌被告為貪圖私利，明知各該申請人均非任職於「廈門再
    生之美公司」，仍將該不實事項登載於任職證明及聘僱證明
    書上，復持該業務登載不實之文書向境管機關申請金馬入出
    境許可證，使境管機關對於人民自金、馬地區入出境大陸地
    區之管理制度，形同虛設，潛在危害國家安全，復破壞境管
    機關核發上開許可證之公信力，更可能導致開放政策緊縮，
    致真正符合規定得自金馬地區出入境大陸地區，未蒙其利反
    受其害，犯罪所生危害非輕，本應重懲不貸；惟念其究於審
    判中坦認犯行，犯罪後態度尚可等一切情狀，量處如主文前
    段所示之刑，以資警懲。末查，被告雖於中華民國96年罪犯
    減刑條例施行日96年7 月16日前即於96年4 月30日經本院發
    布通緝，惟於96年12月31日期限前已於96年10月1 日自動歸
    案接受審判，有本院通緝書、金門縣警察局調查筆錄、臺灣
    士林地方法院檢察署執行指揮書各1 份在卷可稽（本院易字
    卷第345 頁、易緝卷第4 、42頁），且被告本件犯罪時間均
    在96年4 月24日減刑基準日以前，所犯之罪亦合於尚開條例
    所定減刑要件，應就所犯上開之罪，減其刑期2 分之1 ，即
    減為如主文後段所示之刑，並諭知易科罰金之折算標準。
據上論斷，應依刑事訴訟法第299 條第1 項前段、刑法第2 條第
1 項前段，修正前刑法第28條、第56條，刑法第216 條、第215
條、第214 條、第220 條第2 項，修正前刑法第55條後段、第41
條第1 項前段，刑法施行法第1 條之1 ，修正前罰金罰鍰提高標
準條例第2 條，中華民國96年罪犯減刑條例第2 條第1 項第3 款
、第7 條、第9 條，判決如主文。
本案經檢察官甲○○到庭執行職務。
中　　華　　民　　國　　96　　年　　12　　月　　5 　　日
                  刑事第六庭    法  官  林柏壽
以上正本證明與原本無異。
如不服本判決應於收受本判決後10日內向本院提出上訴書狀，並
應敘述具體理由，如未敘述上訴理由者，應於上訴期間屆滿後20
日內補提理由書狀於本院（均須按他造當事人之人數附繕本）「
切勿逕送上級法院」。
中　　華　　民　　國　　96　　年　　12　　月　　6 　　日
　　　　　　　　　　　　　　　  書記官  林國龍
附錄本案論罪科刑法條：
中華民國刑法第214 條（使公務員登載不實罪）
明知為不實之事項，而使公務員登載於職務上所掌之公文書，足
以生損害於公眾或他人者，處3 年以下有期徒刑、拘役或5 百元
以下罰金。
中華民國刑法第215 條（業務上文書登載不實罪）
從事業務之人，明知為不實之事項，而登載於其業務上作成之文
書，足以生損害於公眾或他人者，處3 年以下有期徒刑、拘役或
5 百元以下罰金。
中華民國刑法第216 條（行使偽造變造或登載不實之文書罪）
行使第210 條至第215 條之文書者，依偽造、變造文書或登載不
實事項或使登載不實事項之規定處斷。
附表：
┌──┬───┬────────┬───┬──────┐
│編號│申請人│   代辦單位     │送件人│  代辦費用  │
│    │      │                │      │新臺幣（元）│
├──┼───┼────────┼───┼──────┤
│ 一 │倪榮隆│再生診所        │蘇千宜│6,000       │
├──┼───┼────────┼───┼──────┤
│ 二 │唐昌榮│再生診所        │蘇千宜│4,000或5,000│
├──┼───┼────────┼───┼──────┤
│ 三 │徐獨立│透過巨展旅行社負│鄭金文│7,500       │
│    │      │責人陳鶯華、職員│林春金│            │
│    │      │陳雅玲，再轉由右│      │            │
│    │      │佑旅行社蔡杜宏辦│      │            │
│    │      │理。            │      │            │
├──┼───┼────────┼───┼──────┤
│ 四 │王志榮│岳洋旅行社      │金秋雲│8,700       │
├──┼───┼────────┼───┼──────┤
│ 五 │江惠國│再生之美公司    │蘇千宜│8,000       │
├──┼───┼────────┼───┼──────┤
│ 六 │何來榮│再生之美公司    │蘇千宜│未付費      │
├──┼───┼────────┼───┼──────┤
│ 七 │何嘉哲│岳洋旅行社      │金秋雲│5,000       │
├──┼───┼────────┼───┼──────┤
│ 八 │吳宗學│透過蘇旻琪介紹  │林春金│8,000       │
├──┼───┼────────┼───┼──────┤
│ 九 │吳瑞麟│岳洋旅行社      │吳惠蓉│5,000       │
├──┼───┼────────┼───┼──────┤
│ 十 │李正雄│右佑旅行社      │吳惠蓉│5,000       │
├──┼───┼────────┼───┼──────┤
│十一│李榮發│透過何來榮轉交再│金秋雲│5,000       │
│    │      │生診所辦理      │      │            │
├──┼───┼────────┼───┼──────┤
│十二│杜有進│東風旅行社孫小毛│鄭金水│5,000       │
├──┼───┼────────┼───┼──────┤
│十三│周玉梅│透過巨展旅行社介│林春金│6,000       │
│    │      │紹右佑旅行社辦理│      │            │
├──┼───┼────────┼───┼──────┤
│十四│周義清│岳洋旅行社      │金秋雲│6,000       │
├──┼───┼────────┼───┼──────┤
│十五│林永正│岳洋旅行社      │吳惠蓉│5,000       │
├──┼───┼────────┼───┼──────┤
│十六│姚玉揚│岳洋旅行社      │金秋雲│7,000       │
├──┼───┼────────┼───┼──────┤
│十七│柯文章│再生診所        │王俊雄│8,000       │
├──┼───┼────────┼───┼──────┤
│十八│洪仁福│委託施振益代辦  │吳惠蓉│9,000       │
├──┼───┼────────┼───┼──────┤
│十九│洪玉輝│再生診所        │鄭金水│8,000       │
├──┼───┼────────┼───┼──────┤
│二十│洪坤林│委託蔡杜宏辦理  │金秋雲│1 萬        │
├──┼───┼────────┼───┼──────┤
│二一│胡德喜│再生之美公司    │鄭金水│8,000       │
├──┼───┼────────┼───┼──────┤
│二二│徐進學│何嘉哲          │金秋雲│6,000       │
├──┼───┼────────┼───┼──────┤
│二三│張拱順│不明            │鄭金水│6,000至1 萬 │
├──┼───┼────────┼───┼──────┤
│二四│張家豪│右佑旅行社      │金秋雲│5,000       │
├──┼───┼────────┼───┼──────┤
│二五│梁恒山│金氏旅行社      │林春金│6,000       │
├──┼───┼────────┼───┼──────┤
│二六│郭有杉│永麗旅行社      │林春金│8,000       │
├──┼───┼────────┼───┼──────┤
│二七│郭明信│富山檀香公司    │吳惠蓉│不明        │
├──┼───┼────────┼───┼──────┤
│二八│郭明象│施振益          │吳惠蓉│8,000       │
├──┼───┼────────┼───┼──────┤
│二九│陳福村│再生診所        │王俊雄│2,700       │
├──┼───┼────────┼───┼──────┤
│三十│陳錦誠│再生診所        │金秋雲│1 萬元      │
├──┼───┼────────┼───┼──────┤
│三一│彭銘義│岳洋旅行社      │林春金│6,000       │
├──┼───┼────────┼───┼──────┤
│三二│黃阿宜│右佑旅行社      │吳惠蓉│5,000       │
├──┼───┼────────┼───┼──────┤
│三三│黃清耀│再生診所        │金秋雲│5,000       │
├──┼───┼────────┼───┼──────┤
│三四│楊盛淵│岳洋旅行社      │金秋雲│8,000       │
├──┼───┼────────┼───┼──────┤
│三五│劉樹童│紅日旅行社      │吳惠蓉│7,500       │
├──┼───┼────────┼───┼──────┤
│三六│蔡絜倪│哈哈旅行社      │金秋雲│8,000       │
├──┼───┼────────┼───┼──────┤
│三七│鄭秋煌│透過林建友辦理  │林春金│人民幣1300元│
├──┼───┼────────┼───┼──────┤
│三八│謝博昌│右佑旅行社      │金秋雲│5,000       │
├──┼───┼────────┼───┼──────┤
│三九│謝龍穩│再生診所        │蘇千宜│8,000       │
├──┼───┼────────┼───┼──────┤
│四十│羅惠璋│翔鶴旅行社之李明│金秋雲│未付費      │
├──┼───┼────────┼───┼──────┤
│四一│蘇旻祺│岳洋旅行社      │金秋雲│8,000       │
├──┼───┼────────┼───┼──────┤
│四二│王耀斌│右佑旅行社      │林春金│6,000       │
├──┼───┼────────┼───┼──────┤
│四三│李岳霖│右佑旅行社      │林春金│6,000       │
├──┼───┼────────┼───┼──────┤
│四四│李昱進│右佑旅行社      │林春金│1 萬2,000   │
├──┼───┼────────┼───┼──────┤
│四五│林育宏│和成旅行社      │鄭金水│5,600       │
├──┼───┼────────┼───┼──────┤
│四六│林善陞│右佑旅行社      │林春金│1 萬        │
├──┼───┼────────┼───┼──────┤
│四七│胡政和│巴洲旅行社      │林春金│1 萬        │
├──┼───┼────────┼───┼──────┤
│四八│張弘松│岳洋旅行社      │林春金│8,000       │
├──┼───┼────────┼───┼──────┤
│四九│張富雄│友人阿廷代辦    │林春金│8,000       │
├──┼───┼────────┼───┼──────┤
│五十│張燦裕│右佑旅行社      │林春金│7,000       │
├──┼───┼────────┼───┼──────┤
│五一│陳文瑞│右佑旅行社      │林春金│6,000       │
├──┼───┼────────┼───┼──────┤
│五二│陳右銘│透過阿廷辦理    │林春金│8,000       │
├──┼───┼────────┼───┼──────┤
│五三│陳新柔│再生診所        │林春金│6,000       │
├──┼───┼────────┼───┼──────┤
│五四│黃大哲│右佑旅行社      │林春金│1 萬元      │
├──┼───┼────────┼───┼──────┤
│五五│劉振益│右佑旅行社      │林春金│7,000       │
├──┼───┼────────┼───┼──────┤
│五六│蔡清輝│再生診所        │陳靜琪│7,000       │
├──┼───┼────────┼───┼──────┤
│五七│蔡掌祥│再生診所        │金秋雲│7,000       │
├──┼───┼────────┼───┼──────┤
│五八│蔡榮輝│岳洋旅行社      │林春金│8,000       │
├──┼───┼────────┼───┼──────┤
│五九│鍾純青│和成旅行社      │鄭金水│5,000       │
├──┼───┼────────┼───┼──────┤
│六十│蘇賢達│透過友人阿益辦理│林春金│5,500       │
├──┼───┼────────┼───┼──────┤
│六一│呂青蕙│右佑旅行社      │林春金│不明        │
├──┼───┼────────┼───┼──────┤
│六二│蔡金柱│不詳旅行社      │王俊雄│5,000       │
├──┼───┼────────┼───┼──────┤
│六四│劉明姣│乙○○          │鄭金水│5,000       │
├──┼───┼────────┼───┼──────┤
│六五│李慶元│乙○○          │蘇千宜│6,000       │
├──┼───┼────────┼───┼──────┤
│六六│王順隆│再生診所        │鄭金水│未付        │
├──┼───┼────────┼───┼──────┤
│六七│劉玉桂│再生診所        │鄭金水│未付        │
├──┼───┼────────┼───┼──────┤
│六八│陳文祥│再生診所        │金秋雲│未付        │
├──┼───┼────────┼───┼──────┤
│六九│李俊毅│乙○○          │金秋雲│未付        │
├──┼───┼────────┼───┼──────┤
│七十│黃東杏│乙○○          │金秋雲│未付        │
├──┼───┼────────┼───┼──────┤
│七一│蔡國榮│乙○○          │吳惠蓉│不明        │
├──┼───┼────────┼───┼──────┤
│七二│邱文中│乙○○          │吳惠蓉│未付        │
├──┼───┼────────┼───┼──────┤
│七三│陳錦堂│乙○○          │金秋雲│未付        │
├──┼───┼────────┼───┼──────┤
│七四│盧君彥│乙○○          │金秋雲│未付        │
├──┼───┼────────┼───┼──────┤
│七五│陳柏慶│乙○○          │林春金│未付        │
├──┼───┼────────┼───┼──────┤
│七六│張琦安│乙○○          │鄭金水│未付        │
├──┼───┼────────┼───┼──────┤
│七七│陳坤賞│乙○○          │鄭金水│未付        │
├──┼───┼────────┼───┼──────┤
│七八│陳彥旭│乙○○          │陳靜琪│未付        │
├──┼───┼────────┼───┼──────┤
│七九│李德仁│乙○○          │陳坤賞│未付        │
└──┴───┴────────┴───┴──────┘
